臺灣高等法院刑事判決　　　　　　　 100年度上易字第2073號
上　訴　人
即　被　告　林育誠
上列上訴人因毒品危害防制條例案件，不服臺灣桃園地方法院10
0 年度審易緝字第37號，中華民國100 年6 月16日第一審判決（
起訴案號：臺灣桃園地方法院檢察署98年度毒偵字第1043號），
提起上訴，本院判決如下：
    主  文
上訴駁回。
    事  實
一、林育誠前於民國86年間因施用毒品案件，經本院以87年度上
    易字第4892號裁定送觀察、勒戒後，因無繼續施用毒品之傾
    向，於87年10月23日釋放出所執行完畢，並經本院以87年度
    上易字第4892號判決免刑確定；復於90年間因施用毒品案件
    ，經原審法院以90年度毒聲字第1757號裁定送觀察、勒戒後
    ，因認無繼續施用毒品之傾向，於90年11月22日執行完畢釋
    放出所，並經臺灣桃園地方法院檢察署檢察官以90年度毒偵
    緝字第551 號、90年度毒偵字第4234號為不起訴處分確定。
    又於91年間因施用毒品案件，經原審法院以91年度毒聲字第
    2997號裁定令入戒治處所施以強制戒治，嗣經原審法院以92
    年度毒聲字第2321號裁定停止戒治，再經原審法院以93年度
    毒聲字第12號裁定撤銷停止戒治，於93年3 月5 日戒治期滿
    ，該次施用毒品案件並經原審法院以93年度易緝字第107 號
    判決處有期徒刑5 月確定；於91年間另因違反毒品危害防制
    條例案件，經原審法院以93年度訴緝字第139 號判決處有期
    徒刑1 年，後經本院以94年度上訴字第370 號判決，撤銷原
    判決，改判處有期徒刑6 月確定，再於92年間因偽造文書、
    贓物等案件，經原審法院以92年度易字第594 號判決，分別
    判處有期徒刑3 月、3 月，並定其應執行刑為有期徒刑4 月
    確定；於92年間又因持有毒品案件，經原審法院以93年度桃
    簡字第227 號判決處有期徒刑4 月確定，上開數罪經本院以
    95年度聲字第379 號裁定，定其應執行刑為有期徒刑1 年6
    月確定，後於93年間因連續施用第一級毒品、第二級毒品案
    件，經原審法院以94年度訴字第392 號判決分別判處有期徒
    刑8 月、6 月，應執行有期徒刑1 年確定，再與上開應執行
    有期徒刑1 年6 月入監接續執行，並於96年1 月6 日縮刑期
    滿執行完畢（構成累犯）。詎其仍不知惕勵，竟基於施用第
    二級毒品甲基安非他命之犯意，於98年2 月23日上午10時許
    ，在其位於桃園縣八德市○○街240 巷5 號3 樓居所內，以
    使用其所有玻璃球（未扣案）燒烤之方式，施用第二級毒品
    甲基安非他命1 次。嗣於98年2 月23日下午5 時許，在桃園
    縣龍潭鄉○○街31號地下4 樓停車場內為警查獲，並當場扣
    得與本案無涉之第二級毒品安非他命4 包（合計毛重31.09
    公克），後經警採集尿液送驗，結果呈甲基安非他命陽性反
    應。
二、案經桃園縣政府警察局桃園分局報告臺灣桃園地方法院檢察
    署檢察官偵查起訴。
    理  由
壹、證據能力方面：
    本案認定事實所引用之文書證據及物證，並無證據證明係公
    務員違背法定程式所取得，亦無刑事訴訟法第159 條之4 之
    顯有不可信之情況與不得作為證據之情形。本院斟酌本案卷
    內之證據並非非法取得，亦無證明力明顯過低之情形，且經
    本院於審判期日依法進行證據之調查、辯論，故前揭各該證
    據，均得採為證據，合先敘明。
貳、實體方面：
一、訊據被告林育誠對於上揭事實坦白承認，且其於98年2 月23
    日下午5 時許為警查獲後經採集尿液送驗結果，亦呈甲基安
    非他命陽性反應，有桃園縣政府警察局桃園分局被採尿人尿
    液暨毒品真實姓名與編號對照表、臺灣檢驗科技股份有限公
    司濫用藥物檢驗報告各1 紙（見偵查卷第70、125 頁），據
    上，足認被告上開任意性自白核與事實相符，堪以採取。本
    件事證明確，被告上揭施用第二級毒品犯行足可認定，應依
    法論科。
二、核被告林育誠上開所為，係犯毒品危害防制條例第10條第2
    項之施用第二級毒品罪。其施用前持有第二級毒品之低度行
    為，為其施用第二級毒品之高度行為所吸收，不另論罪。查
    被告前曾受如上揭事實欄所載罪刑宣告及刑之執行完畢情形
    ，有本院被告前案紀錄表1 份在卷可考，其於前案有期徒刑
    執行完畢後，5 年以內故意再犯本件有期徒刑以上刑之罪，
    為累犯，應依刑法第47條第1 項規定加重其刑。又被告前曾
    受如上揭事實欄所載因施用毒品案件，經觀察勒戒、強制戒
    治之執行完畢情形，有上開被告前案紀錄表在卷可考，足見
    其於上開強制戒治執行完畢釋放後，5 年內再犯本件毒品危
    害防制條例第10條之罪，應依法追訴，檢察官起訴，即無不
    合。
三、至被告於上開時、地為警查獲時所扣得之結晶物4 包（合計
    毛重31.09 公克），鑑驗結果雖係呈安非他命反應，有桃園
    縣政府警察局桃園分局同安派出所查獲毒品危害防制條例「
    毒品」初步鑑驗報告單1 紙在卷足憑，而屬毒品危害防制條
    例所規定之第二級毒品，惟被告否認上開第二級毒品安非他
    命4 包為其所有，而同時為警查獲之莊志翔則於警詢中坦承
    上開第二級毒品安非他命4 包為其所有（見偵查卷第22頁正
    面），且尚乏積極證據足以證明上開第二級毒品安非他命4
    包與被告所犯本件施用第二級毒品罪有關，爰不宣告沒收銷
    燬之，則公訴意旨聲請上開第二級毒品甲基安非他命4 包，
    應依毒品危害防制條例第18條第1 項前段之規定宣告沒收銷
    燬，尚難認有據。另前揭供被告犯本件施用第二級毒品罪所
    用之玻璃球，雖為被告所有之物，然業由被告於使用後丟棄
    而滅失未扣案一節，經被告於本院審理時供明在卷，爰不併
    予宣告沒收，附此敘明。
四、原審經詳細調查及審理後，基於以上相同之認定，引用毒品
    危害防制條例第10條第2 項，刑法第11條前段、第47條第1
    項等規定為依據，並量處被告有期徒刑7 月。另就沒收部分
    說明：按沒收係屬從刑，倘無主刑，即無所附麗。案內扣押
    之贓證物品，縱屬違禁物，既與判決所認定之犯罪無關，即
    不能於該犯罪諭知之主刑項下，併予宣告沒收無關之違禁物
    ，至檢察官應否以另案聲請單獨宣告沒收，要屬另外問題（
    最高法院97年度台非字第582 號判決意旨參照）。查扣案之
    結晶物4 包（合計毛重31.09 公克），經檢驗結果，含有第
    二級毒品安非他命（原判決誤植為甲基安非他命）成分，此
    有桃園縣政府警察局桃園分局同安派出所查獲毒品危害防制
    條例「毒品」初步鑑驗報告單1 紙在卷為憑，雖為第二級毒
    品安非他命違禁物，惟被告林育誠於警詢、檢察官訊問及原
    審審理中均否認為其所有，而同時查獲之莊志翔於警詢中坦
    承上開第二級毒品甲基安非他命4 包為其所有，又查無積極
    證據證明上開第二級毒品安非他命4 包與被告本件施用第二
    級毒品甲基安非他命有關，依上述最高法院之判決意旨，爰
    均不予宣告沒收銷燬之。經核原審上開認事用法，均無違誤
    ，量刑亦稱允恰。被告不服原審判決固以：本件起訴書僅記
    載其於98年2 月23日在其桃園縣八德市之居處內，施用第二
    級毒品甲基安非他命，然被告基於同一施用第二級毒品之意
    念，在時間接近之同年月5 日中午許，在相同地點（被告之
    居處），接續實施侵害同一法益之施用相同第二級毒品行為
    ，另經臺灣桃園地方法院檢察署以98年度毒偵字第669 號先
    行起訴在案，其等2 行為在刑法評價上應屬同一接續行為，
    而本件應為不受理之判決，原判決對此仍為實體裁判，即有
    不適用法則及適用不當之違背法令；又原判決就施用毒品前
    之持有毒品行為，應為施用之高度行為所吸收，而不另論罪
    等均未論述，有理由不備之判決違法；本件為警查獲時扣得
    之第二級毒品，雖非被告所有，縱與本案判決並無關係，仍
    應依毒品危害防制條例第18條第1 項前段之規定宣告沒收銷
    燬，就此，原判決有適用法律不當之違背法令，另本件被告
    自始即坦承犯行，又自行施用毒品確屬於法未合之行為，惟
    其對於第三人或社會公益之損害畢竟較微，請減輕被告為6
    個月有期徒刑並許得易科罰金等語為由提起上訴，惟查，被
    告本案施用第二級毒品之時間98年2 月23日，與其所稱於同
    年月5 日之施用第二級毒品行為，已相距2 週餘，顯難認具
    時、空之密接性，與接續犯之要件不合，自不能論以一罪，
    上訴意旨認上開二行為屬接續行為，並非可採。次按，適用
    簡式審判程序之有罪判決書之製作，準用第454 條之規定，
    刑事訴訟法第310 條之2 定有明文，刑事訴訟法第454 條第
    1 項乃規定：「簡易判決，應記載下列事項：一、第51條第
    1 項之記載；二、犯罪事實及證據名稱；三、應適用之法條
    ；四、第309 條各款所列事項；五、自簡易判決送達之日起
    10日內，得提起上訴之曉示；但不得上訴者，不在此限」，
    而本案於原審經裁定依簡式審判程序審理，並於原判決應適
    用法條記載：刑事訴訟法第310 條之2 、第454 條第1 項，
    是原判決就上開判決書應記載事項均於主文與事實及理由欄
    詳予論述，於法並無不合，亦無理由不備之情形，上訴意旨
    指摘於此，亦非足取。再者，就未宣告沒收銷燬本案扣得之
    第二級毒品之理由，原判決亦已論述甚詳，於法並無違誤。
    另原審量處上揭刑度，既未逾越法定刑度，又未濫用自由裁
    量之權限，且本院審酌被告犯罪後態度，其施用毒品僅戕害
    己身健康，尚未對社會造成實質危害，暨生活狀況、智識程
    度、素行等一切情狀，亦認原審判決之量刑並無何不當而構
    成應撤銷之事由可言，上訴意旨執以前詞請求減輕刑度為6
    個月有期徒刑並許得易科罰金，無從採取。綜此，被告上訴
    意旨所指前揭各情，為無理由，應予駁回。
據上論斷，應依刑事訴訟法第368條，判決如主文。
本案經檢察官黃全祿到庭執行職務。
中    華    民    國   100    年    11    月    10    日
                    刑事第十二庭審判長法  官  蔡永昌
                                      法  官  蘇隆惠
                                      法  官  王美玲
以上正本證明與原本無異。
不得上訴。
                                      書記官  蔡儒萍
中    華    民    國   100    年    11    月    10    日
附錄：本案論罪科刑法條全文
毒品危害防制條例第10條規定：
施用第一級毒品者，處六月以上五年以下有期徒刑。
施用第二級毒品者，處三年以下有期徒刑。